# 关于控股股东、实际控制人及其关联方资金占用情况披露问题

提问人：雪落星空 时间：2019-03-20 11:30:43
关于控股股东、实际控制人及其关联方资金占用情况列报问题：
① 其他应付款下核算的关联方代付款项是否需要列报？
② 其他应收款下核算的正常经营活动产生的备用金是否需要列报？
③ 与子公司产生的非经营活动产生的资金拆借是否需要列报？

回答人：chenyiwei
1 、贷方余额无需披露；借方余额应在重分类的基础上，作为相应类别的债权披露。
2 、未超过正常额度、期限，具有真实交易背景的备用金，可作为经营性往来披露。
3 、需要披露。